臺灣臺中地方法院刑事判決                          九十一年度訴字第九四五號
    公  訴  人  臺灣臺中地方法院檢察署檢察官
    被      告  甲○○
右列被告因違反毒品危害防制條例案件，經檢察官提起公訴（九十一年度毒偵字第八
五四號），本院判決如左：
    主  文
甲○○施用第一級毒品，處有期徒刑捌月。
    事  實
一、甲○○前因施用毒品案件，經觀察、勒戒結果，認有繼續施用毒品之傾向，經本
    院以八十九年度毒聲字第七二七四號裁定令入戒治處所施以強制戒治，戒治期滿
    後，由臺灣臺中地方法院檢察署檢察官於民國九十年八月二日，以九十年度戒毒
    偵字第三七七號為不起訴處分確定。詎仍不知戒絕，竟於九十年十一月二十八日
    上午十時三十分許回溯二十四小時內，在不詳地點，以不詳方式，施用第一級毒
    品海洛因一次。嗣於九十年十一月二十八日上午十時三十分許，至臺中縣警察局
    烏日分局接受定期採尿，其尿液經送檢驗結果，呈嗎啡陽性反應而查知上情。
二、案經臺中縣警察局烏日分局報告臺灣臺中地方法院檢察署檢察官偵查起訴。
    理  由
一、訊據被告甲○○矢口否認有何施用海洛因犯行，辯稱：伊於驗尿前幾天有到電子
    遊戲場去玩，裡面有人吸海洛因，伊可能是吸到二手煙云云。經查：被告於警訊
    時係辯稱：係因吃感冒藥，造成驗尿結果呈嗎啡陽性反應云云（見偵卷第九頁反
    面），嗣於本院調查及審理時，改稱：係因吸到二手煙，造成驗尿結果呈嗎啡陽
    性反應云云，所辯前後不一，已難採信。又就理論上而言，吸食海洛因時，因可
    造成空氣中懸浮之海洛因，而由呼吸道進入體內，所以有可能會造成類似自行吸
    食之效果，然文獻上尚無此類實證之研究報告，且若非共處於狹小之密閉空間，
    並故意大量吸食，應不致於尿液中代謝出煙毒反應，有行政院國軍退除役官兵輔
    導委員會臺北榮民總醫院八十三年四月七日北總內字第○三○五九號及法務部
    調查局八十二年十月一日陸(一)字第八二○九二七一二號函可參。而被告於九十
    年十一月二十八日上午十時三十分許，至臺中縣警察局烏日分局接受定期採尿，
    其尿液經送檢驗結果，呈嗎啡陽性反應（由於海洛因在人體內會代謝成嗎啡，所
    以涉嫌海洛因之吸食者，係檢驗其尿液中之嗎啡反應），且經以氣相層析質譜儀
    （ＧＣ＼ＭＳ）確認結果，其尿液中嗎啡濃度為八四九二ｎｇ＼ｍｌ，有中山醫
    學大學附設醫院藥物濫用檢測中心出具之尿液檢驗報告附卷可考（見偵卷第十一
    頁），高於最低可檢濃度（七○ｎｇ＼ｍｌ）一百倍以上，顯見被告尿液中之嗎
    啡反應，並非因吸食二手毒品所致，而係自行吸食產生之結果。另海洛因經注射
    入人體後，約百分之八十於二十四小時內排出，有行政院衛生署藥物食品檢驗局
    八十一年九月八日藥檢壹字第八一一四八八五號函可憑，而被告係於九十年十
    一月二十八日上午十時三十分許，接受臺中縣警察局烏日分局採尿送驗呈嗎啡陽
    性反應，足見被告確有於九十年十一月二十八日上午十時三十分許回溯二十四小
    時內施用海洛因之事實。綜上所述，被告所辯不足為採，本件事證明確，被告犯
    行堪以認定。
二、查被告前因施用毒品案件，經觀察、勒戒結果，認有繼續施用毒品之傾向，經本
    院以八十九年度毒聲字第七二七四號裁定令入戒治處所施以強制戒治，戒治期滿
    後，由臺灣臺中地方法院檢察署檢察官於九十年八月二日，以九十年度戒毒偵字
第三七七號為不起訴處分確定，有該不起訴處分書在卷可稽（見偵卷第十五頁）
    。其於前案不起訴處分確定後五年內再行施用毒品，依法應予論科。
三、核被告所為，係犯毒品危害防制條例第十條第一項之施用第一級毒品罪。其因施
    用第一級毒品而持有海洛因之低度行為，應為施用之高度行為所吸收，不另論罪
    。爰審酌被告施用毒品除戕害自身健康外，併對社會秩序產生不良影響，且犯罪
    後未能坦承罪行，欠缺悔過之具體表現，惟僅施用一次，犯罪所生損害尚非鉅大
    等一切情狀，量處如主文所示之刑。
據上論斷，應依刑事訴訟法第二百九十九條第一項前段，毒品危害防制條例第十條第
一項、第二十三條第二項前段，判決如主文。
本案經檢察官陳義忠到庭執行職務。
中      華      民      國      九十一    年      五    月    二十八    日
                                臺灣臺中地方法院刑事第四庭
                                    審判長法  官  王  國  棟
                                          法  官  張  靜  琪
                                          法  官  羅  智  文
右正本證明與原本無異。
如不服本判決，應於判決送達後十日內向本院提出上訴狀，上訴於臺灣高等法院臺中
分院( 須附繕本 )。
                                          書記官
中      華      民      國      九十一    年      五    月    二十九    日
附錄論罪科刑法條
毒品危害防制條例第十條第一項
施用第一級毒品者，處六月以上五年以下有期徒刑。
